# 处置子公司租赁准则如何披露？

提问人：是是 ZYaa 时间：2022-04-07 16:36:39
公司 2021 年处置子公司， 2021 年报披露子公司的租赁是否需要在2021.1.1确认使用权资产和租赁负债，是期初不确认还是确认后做本期处置呢；如果确认，租赁期按照不满一年还是按照原租赁合同？

回答人：chenyiwei
如果该子公司 2021 年 1 月 1 日的租赁事项不满足新准则下不确认使用权资产和租赁负债的条件，则需要在2021.1.1确认使用权资产和租赁负债，丧失控制权时作处置处理。租赁期的确认按照原租赁合同。